【裁判字號】    89,易,2270
【裁判日期】    890621
【裁判案由】    違反著作權法
【裁判全文】
臺灣高雄地方法院刑事判決                        八十九年度易字第二二七號
    公  訴  人  臺灣高雄地方法院檢察署檢察官
    被      告  甲○○
右列被告因違反著作權法案件，經檢察官提起公訴（八十九年度偵字第六四五０、六
七八四號），及移送併案審理（八十九年度偵字第九八五二號），本院判決如左：
    主  文
甲○○連續明知為侵害著作權之物意圖營利而交付，累犯，處有期徒刑肆月，如易科
罰金，以參佰元折算壹日。
盜版電腦程式光碟貳片、目錄肆拾參本，均沒收。
    事  實
一、甲○○於民國八十五年間，因違反肅清煙毒條例，經本院判處有期徒刑二年確定
    ，並於八十四年四月十三日執行完畢。又於八十五年間，因違反肅清煙毒條例案
    件，經本院判處有期徒刑三年六月，刑期應至八十九年十月十六日屆滿，現尚在
    假釋期間。甲○○明知其以電腦軟體光碟每片新台幣（下同）四百元之價格，自
    真實身分暨年籍均不詳綽號「阿富」之成年人所購得之電腦軟體光碟片，為未經
    倚天資訊股份有限公司、美商微軟公司電腦程式著作財產權人之同意或授權，擅
    自重製該公司享有著作權之電腦程式著作，竟基於意圖營利之概括犯意，自八十
    九年三月中旬某日起，在高雄市○○○路九十號前之騎樓設置攤位，以光碟片每
    片五百元之價格販賣交付予不特定之人牟利。嗣於八十九年三月十四日下午四時
    四十分許，適在上開攤位販賣盜版電腦軟體光碟片予林素蘭時，為警當場查獲，
    並扣得盜版電腦軟體光碟片二片、目錄四十三本。
二、案經倚天資訊股份有限公司、美商微軟公司及內政部警政署保安警察第五大隊第
    三中隊報請台灣高雄地方法院檢察署檢察官偵查起訴。
    理  由
一、訊據被告甲○○矢口否認有何違反著作權法之犯行，辯稱：該攤位並非伊所設置
    ，伊僅是因光碟片買後不好用至該攤位換取他物，伊並無販賣盜版電腦光碟片云
    云。惟查，右揭犯罪事實，業據被告於警訊及偵查中坦承不諱，核與告訴人之代
    理人陳文詮、陳立勝指述之情節相符，復經證人林素蘭於警訊中證稱屬實，並有
    盜版電腦程式光碟二片、目錄四十三本扣案可佐。是被告所辯，顯係事後卸責之
    詞，委無可採。本件事證明確，被告犯行洵堪認定。
二、核被告所為，係犯著作權法第九十三條第三款以同法第八十七條第二款明知為侵
    害著作權之物而意圖營利而交付之方法侵害他人之著作權罪。被告先後多次販賣
    之犯行，時間緊接，所犯罪名相同，顯係出於概括之犯意為之，為連續犯，爰依
    刑法第五十六條之規定以一罪論，並加重其刑。又被告以一行為同時侵害上開告
    訴人公司等之著作財產權，為想像競合犯，應依刑法第五十五條前段從一重處斷
    。查被告曾於八十五年間，因違反肅清煙毒條例，經本院判處有期徒刑二年確定
    ，並於八十四年四月十三日執行完畢，其於五年以內再犯本件有期徒刑以上之罪
    ，為累犯，依刑法第四十七條規定加重其刑。爰審酌被告貪圖個人不法利益，侵
    害他人智慧財產權，行為殊不足取，致告訴人等辛苦創作，遭受重大打擊，使社
    會、一般國民同因其侵害智慧財產權行為，付出相當代價，犯後否認犯行等一切
    情狀，量處如主文所示之刑。扣案之盜版電腦程式光碟二片、目錄四十三本，為
    被告所有，業據其於警訊中供明在卷，既供犯罪所用，爰併依刑法第三十八條第
    一項第二款規定宣告沒收。
據上論斷，應依刑事訴訟法第二百九十九條第一項前段，著作權第八十七條第二款、
第九十三條第三款，刑法第十一條前段、第五十六條、第五十五條、第四十七條、第
三十八條第一項第二款，判決如主文。
本案經檢察官詹美玲到庭執行職務。
中    華    民    國     八十九     年      六      月      二十一      日
                                  臺灣高雄地方法院刑事第七庭
                                      法  官  何  悅  芳
右正本證明與原本無異。
如不服本判決，應於判決送達後十日內，向本院提出上訴狀。
                                      書記官  吳  良  美
中    華    民    國     八十九     年      六      月      二十二      日
附錄本判決論罪科刑主要法條：
著作權法第八十七條第二款：
  有左列情形之一者，視為侵害著作權或製版權：
  二、明知為侵害著作權或製版權之物，而散布或意圖散布而陳列或持有或意圖營利
      而交付者。
著作權法第九十三條第三款：
  有左列情形之一者，處二年以下有期徒刑，得併科新臺幣十萬元以下罰金：
  三、以第八十七條各款方法之一侵害他人之著作權者。


司法院資訊處製作；財團法人民間司法改革基金會備份。
